臺灣桃園地方法院刑事判決　　　　　　　 96年度易字第833號
公　訴　人　臺灣桃園地方法院檢察署檢察官
被　　　告　丙○○
　　　　　　　　　　（現羈押在臺灣桃園看守所）
選任辯護人　陳文正律師
上列被告因竊盜案件，經檢察官提起公訴（95年度偵字第14391
號、24934 號、96年度偵字第701 、2067、4934號），被告否認
犯罪，惟本案為刑事訴訟法第376 條第2 款之案件，經本院合議
庭裁定由受命法官獨任進行審判程序，本院判決如下，本院判決
如下：
    主      文
丙○○犯如附表所示之竊盜罪，共陸罪，均累犯，各處有期徒刑
壹年，各減為有期徒刑陸月，如易科罰金，均以銀元參佰元即新
臺幣玖佰元折算壹日。應執行有期徒刑貳年拾月，如易科罰金，
均以銀元參佰元即新臺幣玖佰元折算壹日。並應於刑之執行前令
入勞動場所強制工作參年。
    事      實
一、丙○○前於民國85年間因贓物案件，經本院以85年度易字第
    5803號判決判處有期徒刑4 月確定；又於86年間因竊盜案件
    ，經本院以86年度易字第615 號判決判處有期徒刑1 年2 月
    確定，前開2 罪經裁定應執行有期徒刑1 年5 月確定，於87
    年11月21日縮短刑期假釋出監。復於89年間因竊盜案件，經
    臺灣高等法院以88年度上易字第5292號判決判處有期徒刑2
    年，並於刑之執行前令入勞動場所強制工作3 年確定，於89
    年3 月15日令入勞動場所強制工作，於91年5 月30日免除強
    制工作繼續執行執行上開有期徒刑2 年，並經撤銷前開假釋
    後，接續執行殘刑有期徒刑6 月又15日，於93年4 月12日縮
    短刑期假釋出監，至93年7 月15日假釋期滿未經撤銷，視為
    執行完畢。詎仍不知悔改，或與戊○○基於意圖為自己不法
    所有之犯意聯絡，或單獨基於意圖為自己不法所有之犯意，
    於如附表編號1 至6 所示之時間、地點，以附表各編號所示
    之手法，竊取附表各編號所示之財物。嗣經附表所示之被害
    人辛○○等人報警，經警循線查獲戊○○，經戊○○供述及
    警方至附表編號2 至6 所示之遭竊地點採證，經比對發現上
    開地點遺有丙○○之指紋，而查知上情。
二、案經桃園縣政府警察局大園分局、中壢分局、平鎮分局報請
    臺灣桃園地方法院檢察署檢察官偵查起訴。
    理  由
一、被告丙○○雖否認犯罪，惟本案為刑事訴訟法第376 條第2
    款之案件，依刑事訴訟法第284 條之1 規定，經本院合議庭
    裁定，由受命法官獨任進行簡式審判程序審理，核先敘明。
二、證據能力部分：
  (一)被告以外之人於審判外之言詞或書面陳述，除法律有規定者
    外，不得作為證據；被告以外之人於偵查中向檢察官所為之
    陳述，除顯有不可信之情況者外，得為證據；被告以外之人
    於審判外之陳述，雖不符刑事訴訟法第159 條之1 至第159
    條之4 之規定，而經當事人於審判程序同意作為證據，法院
    審酌該言詞陳述或書面陳述作成時之情況，認為適當者，亦
    得為證據；當事人、代理人或辯護人於法院調查證據時，知
    有第159 條第1 項不得為證據之情形，而未於言詞辯論終結
    前聲明異議者，視為有前項之同意，刑事訴訟法第159 條第
    1 項、第159 條之1 第2 項、第159 條之5 分別定有明文。
    經查，證人戊○○、辛○○、己○○、丁○○、甲○○、林
    世文、庚○○於警詢時所為之陳述，屬審判外之陳述，而公
    訴人並未主張證人戊○○、辛○○、己○○、丁○○、甲○○、林世文、庚○○前開警詢證述有何例外得為證據之情形
    ，依刑事訴訟法第159 條第1 項之規定，自不得為證據。至
    證人戊○○、辛○○、丁○○、甲○○、林世文於偵查中向
    檢察官所為之陳述，雖屬審判外之陳述，惟現階段刑事訴訟
    法規定檢察官代表國家偵查犯罪、實施公訴，依法其有訊問
    被告、證人及鑑定人之權，證人、鑑定人且須具結，而實務
    運作時，檢察官偵查中向被告以外之人所取得之陳述，原則
    上均能遵守法律規定，不致違法取供，其可信度極高，是以
    ，刑事訴訟法於92年2 月6 日修正時，即為兼顧理論與實務
    ，以該法第159 條之1 第2 項規定，除顯有不可信之情況者
    外，得為證據。查證人戊○○、辛○○、丁○○、甲○○、
    林世文於偵查中向檢察官所為之陳述，既已依法具結，又非
    檢察官非法取供而得，且並無證據證明證人戊○○、辛○○
    、丁○○、甲○○、林世文於檢察官偵查中所為證述有何誤
    認之情形，並無顯不可信之情況，自得作為證據。
  (二)卷附贓物認領保管單、翻拍照片，查並無不得作為證據之事
    由，依法自得作為證據。
三、實體部分：
  (一)訊據被告否認有何竊盜犯行，辯稱：伊並未行竊。戊○○下
    車實並未告訴伊要行竊，伊僅在該處等候，並非把風，該處
    當時有鄰居在場，苟伊有把風，何以鄰居未指認伊云云。辯
    護人為被告辯護稱：證人戊○○於偵查中所述竊盜情節與嗣
    後於法院中證述情節有所出入，不應以戊○○之證述為認定
    被告有為附表編號1 竊盜犯行之唯一證據。又並無積極證據
    證明被告有於附表編號2 至6 所示時、地行竊，自不得單以
    恐有發生鑑定錯誤機率之鑑定結果認定被告竊盜犯行云云。
  (二)經查：
  (1)證人戊○○於檢察官偵查中證稱：95年5 月18日下午1 時50
    分許，伊與被告一同桃園縣蘆竹鄉○○○街50號行竊。當日
    係被告駕駛車牌號碼2805-MN 號自小客車搭載伊，渠等行經
    前開地點臨時起意行竊，伊係以車上鐵鎚破壞該處門鎖後入
    內行竊。渠等將竊得之財物變賣後用以購買毒品等語（見95
    年度偵字第14391 號偵查卷第59頁），於本院審理時證稱：
    伊有於95年5 月18日下午1 時50分許，至桃園縣蘆竹鄉○○○街50號行竊。當日被告駕駛車牌號碼2805 -MN號自小客車
    搭載伊，行經上開地點時，伊叫被告停車，告知被告伊要下
    車行竊，要求被告在車上等伊，伊下車後，前去該處按門鈴
    ，見無人回應，伊便折回車上，詢問被告車上有無鐵鎚或拔
    釘器，被告稱要看看後車廂才知，並開啟後車廂，伊在後車
    廂找到1 把鐵鎚，伊便取該鐵鎚前去敲該處大門入內行竊，
    竊得筆記型電腦、數位相機各1 台，伊將筆記型電腦挾在腋
    下返回車上。渠等將竊得之物變賣後購買毒品供伊與被告一
    起施用等語明確（見本院96年11月5 日審判筆錄）。證人戊○○於檢察官偵查中及本院審理時均自承本件其下手行竊，
    且其前開竊盜犯行，業經判決有罪確定一情，亦據其陳明在
    卷，則被告是否搭載其前往行竊地點，是否在車上等候，是
    否與其朋分行竊所得等情，並無卸證人戊○○自身刑責，證
    人戊○○自無甘冒偽證重責而虛構前開事實以誣陷被告之必
    要。況被告於本院審理時亦自承：伊有於95年5 月18日駕駛
    車牌號碼2805-MN 號自小客車搭載證人戊○○行經前開地點
    ，證人戊○○要求伊停車後在車上等候，證人戊○○便自行
    下車，旋又返回車上，詢問伊有無工具，伊便打開後車廂予
    證人戊○○看，證人戊○○看到1 把鐵錘，便將鐵鎚取走。
    不久證人戊○○返回車上，腋下挾著1 台電腦等語（見本院
    96年11月5 日審判筆錄），與證人戊○○前開證述情節大致
    相符，足佐證人戊○○前開所言非虛。再證人戊○○於本院
    審理時證述：伊要求被告停車等候，係恐伊前去行竊地點按
    電鈴時，若遇有人回應，伊可馬上返回車上搭車離去。或避
    免伊行竊之際為人發覺，或有其他突發狀況，可隨時搭乘被
    告所駕車輛離去等語明確（見本院96年11月5 日審判筆錄）
    ，證人戊○○要求被告接應之情甚明。再者，證人戊○○搭
    乘被告所駕車輛，途中臨時要求被告停車等候，旋又返回車
    上詢問被告有無工具，被告豈會對此等不尋常之舉毫無所疑
    而未予追問，而依證人戊○○前開所述，其係為苟其犯行為
    人察覺之際可及時搭乘被告車輛離去，始要求被告在該處等
    候以接應，則為免被告措手不及，證人戊○○必事先告知被
    告其欲行竊之舉，由前總總，證人戊○○於行竊之前必定告
    知被告其犯罪計畫，被告辯稱不知證人戊○○欲下手行竊云
    云，顯為卸責之詞，要無可採。再者，證人戊○○於前往查
    探前開地點無人後，復返回車上向被告商借鐵鎚，被告自可
    知悉該鐵鎚係證人戊○○欲用以行竊，且渠等目的既在竊得
    財物，而證人戊○○使用前開鐵鎚毀壞門扇以進入建築物內
    行竊之舉，衡情亦非逸出被告所得預見之範圍，故被告與證
    人戊○○基於犯意聯絡，由被告把風，證人戊○○下手行竊
    ，2 人分工而為攜帶兇器，毀壞門扇竊盜一情，堪以認定。
  (2)證人丁○○於本院審理時證稱：95年7 月10日，伊位於桃園
    縣中壢市永隆三村110 號住處曾遭竊。當日1 時許，伊在前
    開住處就寢時，並無發現異狀，至當日上午7 時20分許，伊
    起床時發現住處遭竊。伊檢視住處後，發現住處2 樓後方原
    本完好之鐵窗欄杆遭破壞，伊失竊之物有女用手錶2 只、數
    位相機1 台、金項鍊1 條、女用皮包1 只，皮包內有身份證
    、現金10,000元、中國信託信用卡1 張、中國商銀、郵局、
    土地銀行提款卡各1 張等語（見本院96年11月7 日審判筆錄
    ）。證人己○○於本院審理時證稱：95年8 月28日上午8 時
    ，伊離開伊位於桃園縣平鎮市○○路239 巷106 弄13號住處
    ，於同日上午11時許，伊返回前開住處時發現該處遭竊。伊
    住處後方窗戶之鋁條遭拉開破壞，2 樓屋頂之門被打開。伊
    失竊DVD 1 台、電視遙控器1 個、現金1,000 元等語明確（
    見本院96年11月28日審判筆錄）。證人甲○○於本院審理時
    證稱：95年9 月8 日上午7 時30分前伊家人出門前，伊位於
    桃園縣中壢市○○○街107 號4 樓住處並無異狀，然伊於同
    日上午10時30分許返家時，便發現前開住處遭竊。伊檢視後
    發現伊住處大門門鎖遭破壞。伊失竊之物有郵局金融卡4 張
    、新竹企銀金融卡1 張、大眾銀行金融卡1 張、現金1 萬餘
    元、金飾5 兩、印章4 個等語（見本院96年11月7 日審判筆
    錄）。證人乙○○於本院審理時證稱：95年9 月8 日上午7
    時許，伊出門上班時，伊位於桃園縣中壢市○○○街70巷22
    之4 號2 樓住處並無異狀，但當日下午5 時餘許，伊太太返
    家時，便發現住處遭竊。事發後，伊檢視住處發現2 道大門
    門鎖均遭破壞，伊失竊之物有魚鬆1 瓶、洋酒1 瓶、現金數
    萬元、金飾、金融卡、護照、台胞證等語（見本院96年11月
    7 日審判筆錄）。證人庚○○於本院審理時證稱：95年9 月
    12日上午7 時許，伊送小孩上學，同日上午8 時許，伊先生
    出門上班，伊位於桃園縣中壢市○○路○ 段255 巷10號住處
    並無異狀，然伊於同日上午11時許返家時，無法順利開啟住
    處前門，開門後，發現住處物品遭移動，1 樓廚房後門門鎖
    遭破壞，門已半開，前開住處遭竊。伊失竊之物手錶5 只、
    現金4,000 元、飾品等語（見本院96年11月7 日審判筆錄）
    。再前開證人丁○○、己○○、甲○○、林世文、庚○○於
    渠等住處遭竊後報警處理，警方在渠等住處採證，分別在
    桃園縣中壢市永隆三村110 號2 樓丁○○住處房間床上鐵盒
    上採集之指紋2 枚，經輸入電腦比對再以人工確認後，認與
    被告之左中指、左環指指紋相符、在桃園縣平鎮市○○路
    239 巷106 弄13號之己○○住處廚房內採集之指紋2 枚，經
    輸入電腦比對再以人工確認後，認與被告之右拇指、左小指
    指紋相符、在桃園縣中壢市○○○街107 號4 樓甲○○住
    處主臥室內絲襪包裝袋外採集之指紋1 枚，經輸入電腦比對
    再以人工確認後，認與被告之右拇指指紋相符、在桃園縣
    中壢市○○○街70巷22之4 號2 樓林世文住處內採集之指紋
    1 枚，經輸入電腦比對再以人工確認後，認與被告之左中指
    指紋相符、在桃園縣中壢市○○路○ 段255 巷10號庚○○
    住處內採集之指紋2 枚，經輸入電腦比對再以人工確認後，
    認與被告之右姆指、左環指指紋相符等情，分有刑案現場勘
    驗紀錄表、內政部警政署刑事警察局95年10月25日刑紋字第
    0950153785號鑑驗書、該局95年10月14日刑紋字第09501470
    28號鑑驗書、該局95年9 月15日刑紋字第0950159255號鑑驗
    書、該局95年11月15日刑紋字第0950163564號鑑驗書、該局
    95年11月28日刑紋字第0950172378號鑑驗書在卷可參，而指
    紋係手指接觸物品而遺留之痕跡，前開地點既留有被告之指
    紋，可知被告確曾至前開案發現場，並觸碰該處物品。然依
    被告所述，其不認識前開丁○○、己○○、甲○○、林世文
    、庚○○等人，亦未曾獲邀至前開案發現場，且前開證人丁○○等人亦稱渠等均不認識被告，亦未曾邀請被告至渠等住
    處，顯見被告應係趁前開證人不知之情況下進入前開案發地
    點。參以被告前開指紋均係在證人丁○○等人發現渠等住處
    遭竊而報警處理後，經警在渠等住處採得，於時空如此密接
    情況下，足以認定進入前開處所行竊之人即為擅自進入前開
    所處之被告。至被告辯稱指紋之鑑定恐有錯誤云云。然前開
    指紋均係經電腦比對後復經人工確認之雙重程序，且係以科
    學方式以予分析、鑑驗，經如縝密之科學鑑識，猶發現前開
    5 處案發地點均遺有被告指紋，其正確率不容置疑，被告未
    舉所據，空言前開鑑驗或有錯誤，顯為推諉卸責之詞，要無
    可採。
  (三)再者，依證人丁○○、己○○、甲○○、林世文、庚○○所
    述，渠等前開住處於竊案發生前並無異狀，而於前開竊案發
    生後，或有門扇、鐵窗等安全設備毀壞之情形，顯見該等門
    扇、鐵窗之安全設備應係被告行竊時所破壞無疑。又證人丁○○證稱其於95年7 月10日1 時許就寢，於同日上午7 時20
    分許起床發現住處遭竊等語，可知被告應係於95年7 月10日
    1 時至同日7 時20分間某時行竊，然並無積極證據證明被告
    係於夜間侵入前開住宅行竊，應為有利被告之認定，而認被
    告係於日出後始進入前開住宅行竊。
  (四)綜上所述，被告確有與證人戊○○共同為附表編號1 所示之
    竊盜犯行，並另外單獨為附表編號2 至6 所示之竊盜犯行，
    本件事證明確，被告犯行堪以認定，自應依法論科。
三、論罪科刑：
  (一)按行為後法律有變更者，適用行為時之法律。但行為後之法
    律有利於行為人者，適用最有利於行為人之法律，刑法第2
    條第1 項定有明文，此條規定乃與刑法第1 條罪刑法定主義
    契合，而貫徹法律禁止溯及既往原則，係規範行為後法律變
    更所生新舊法律比較適用之準據法，是刑法第2 條本身雖經
    修正，但刑法第2 條既屬適用法律之準據法，本身尚無比較
    新舊法之問題，應一律適用裁判時之現行刑法第2 條規定以
    決定適用之刑罰法律，先予辨明。又以本次刑法修正之比較
    新舊法，應就罪刑有關之共犯、未遂犯、想像競合犯、牽連
    犯、連續犯、結合犯，以及累犯加重、自首減輕暨其他法定
    加減原因（如身分加減）與加減例等一切情形，綜其全部罪
    刑之結果而為比較（最高法院95年5 月23日95年度第8 次刑
    庭會議決議可資參照）。又行為後刑法條文經修正，若僅為
    條文修正、實務見解明文化之修正，非法律變更，無有利、
    不利情形，應適用裁判時法（參照最高法院95年11月7 日95
    年度第21次刑庭會議決議），按刑法第2 條第1 項之規定，
    係規範行為後「法律變更」所生新舊法比較適用之準據法，
    故被告行為後刑法條文之修正，對於被告並無有利或不利之
    情形者（例如新舊法處罰輕重相同，犯罪構成要件亦無寬嚴
    之別等），即無適用修正後刑法第2 條第1 項之規定比較新
    舊法適用之問題。查94年2 月2 日修正公布，而於95年7 月
    1 日生效實施之新刑法（下稱新刑法）第28條雖將舊法之「
    實施」修正為「實行」。其中「實施」一語，涵蓋陰謀、預
    備、著手及實行之概念在內，其範圍較廣；而「實行」則著
    重於直接從事構成犯罪事實之行為，其範圍較狹；二者之意
    義及範圍固有不同，但對於本件被告與戊○○基於竊盜犯意
    聯絡，分工竊盜犯行，渠等共犯竊盜犯行而言，刑法第28條
    之修正內容，對於被告並無「有利或不利」之影響。又新刑
    法第47條雖將舊刑法修正限制為受徒刑之執行完畢，或一部
    之執行而赦免後，5 年以內「故意」再犯有期徒刑以上之罪
    者，始成立累犯。但上述新舊法之規定，對於本件被告「故
    意」犯罪，亦無所謂「有利或不利」之情形。依上說明，應
    無適用修正後刑法第2 條第1 項之規定比較新舊法適用之問
    題（參最高法院95年度臺上字第5589號判決意旨）。
  (二)按刑法第321 條第1 項第2 款所稱之其他安全設備，係指門
    扇牆垣以外與門扇牆垣同其性質，依社會通常觀念足以認為
    防盜之設備而言，如門鎖、窗戶、冷氣孔、房間門均屬之。
    次按毀壞門鎖行竊，自應論以刑法第321 條第1 項第2 款之
    毀壞安全設備竊盜罪，但此處所謂門鎖，係指附加於門上之
    鎖而言，至於毀壞構成門之一部之鎖（如司畢靈鎖），則應
    認為毀壞門扇之加重竊盜罪（74年度臺上字第243 號、70年
    度臺上字第496 號）。再按攜帶兇器竊盜，祇須行竊時攜帶
    具有危險性之兇器為已足，並不以攜帶之初有行兇之意圖為
    必要（參照最高法院62年臺上字2489號判例）。查被告與戊○○共同為附表編號1 竊盜犯行時所使用之鐵鎚，係堅硬之
    金屬器物，足以對人之身體、生命構成威脅，自屬兇器。故
    核被告如附表編號1 之所為，係犯行為時刑法第321 條第1
    項第3 款、第2 款之攜帶兇器毀壞門扇加重竊盜罪，被告如
    附表編號2 、3 之所為，均係犯刑法第321 條第1 項第2 款
    之毀壞安全設備加重竊盜罪，被告如附表編號4 、5 、6 之
    所為，均係犯刑法第321 條第1 項第2 款之毀壞門扇加重竊
    盜罪。被告與戊○○就附表編號1 所示竊盜犯行，有犯意之
    聯絡，行為之分擔，應依修正後刑法第28條論以共同正犯。
    被告所犯如附表所示6 件竊盜犯行間，客觀上彼此可分，且
    侵害不同之被害人財產法益，犯案方法亦有不同，上開數罪
    應分論併罰。又被告前曾受如上揭事實欄所載罪刑宣告及刑
    之執行完畢情形，此有臺灣高等法院被告前案紀錄表1 份在
    卷可考，其於前案有期徒刑執行完畢後，5 年以內故意再犯
    本件有期徒刑以上刑之罪，均為累犯，所犯上開數罪，均應
    依修正後刑法第47條第1 項規定加重其刑。爰審酌被告正值
    青壯，不思以正途營生，多次侵入他人住宅竊取他人財物，
    對他人居家安全及財產管領造成嚴重侵害，所為非是，且犯
    罪後，於共犯指證歷歷及現場採得其指紋此等事證明確情況
    下，猶矢口狡言否認，顯毫無悔意，心存僥倖之心，態度至
    為惡劣，更不宜輕縱，並衡其素行不佳、智識程度、生活狀
    況，犯罪動機、手段等一切情狀，量處如主文所示之刑（各
    件犯行所科刑度，各如附表所示）。又中華民國九十六年罪
    犯減刑條例已於96年7 月16日實施，被告如附表所示之犯罪
    時間，均係在96年4 月24日以前，所犯上開之罪，悉合於中
    華民國九十六年罪犯減刑條例第2 條第1 項第3 款所規定之
    減刑條件，應依該條例之規定，各減其宣告刑之2 分之1 。
    又按刑法第41條之規定，中華民國90年1 月4 日刑法修正施
    行前已裁判確定之處罰，未執行或執行未完畢者，亦適用之
    ；未諭知得易科罰金之處罰者，亦同；於94年1 月7 日刑法
    修正施行前犯併合處罰數罪中之一罪，且該數罪均符合第41
    條第1 項得易科罰金之規定者，適用90年1 月4 日修正之刑
    法第41條第2 項規定，刑法施行法第3 條定有明文。又數罪
    併罰有二以上裁判，其易刑折算標準不同，均已確定，減刑
    後合併定執行刑時，其易刑之折算標準，依刑法第2 條第1
    項但書意旨，擇最有利於受刑人之折算標準定之，法院辦理
    九十六年減刑案件應行注意事項第34條亦定有明文。被告所
    犯附表編號1 所示之罪，其犯罪時間在刑法修正前，附表編
    號2 至6 所示之罪，其犯罪時間在刑法修正後，惟前開各罪
    得合併定應執行之刑，且經減刑後均得易科罰金，依前述規
    定，均得依修正前刑法之規定諭知得易科罰金，且就所定應
    執行之刑，亦應依修正前刑法規定諭知易科罰金折算標準，
    而以銀元300 元即新臺幣900 元折算1 日。至被告與戊○○
    共犯竊盜時所用之鐵鎚1 把，並未扣案，現已丟棄滅失一節
    ，業據共犯即證人戊○○於本院審理時證述明確，為免將來
    執行之困難，不予宣告沒收。
四、另按保安處分係針對受處分人將來之危險性所為之處置，以
    達教化、治療之目的，為刑罰之補充制度。我國現行刑法採
    刑罰與保安處分雙軌制，係在維持行為責任之刑罰原則下，
    為協助行為人再社會化之功能，以及改善行為人潛在之危險
    性格，期能達成根治犯罪原因、預防犯罪之特別目的。是保
    安處分中之強制工作，旨在對嚴重職業性犯罪及欠缺正確工
    作觀念或無正常工作因而犯罪者，強制其從事勞動，學習一
    技之長及正確之謀生觀念，使其日後重返社會，能適應社會
    生活。竊盜犯贓物犯保安處分條例第3 條第1 項規定：「18
    歲以上之竊盜犯、贓物犯，有犯罪之習慣者，得於刑之執行
    前，令入勞動場所強制工作」，即係本於保安處分應受比例
    原則之規範，使保安處分之宣告，與行為人所為行為之嚴重
    性、行為人所表現之危險性及對於行為人未來行為之期待性
    相當之意旨而制定，而由法院視行為人之危險性格，決定應
    否令入勞動處所強制工作，以達預防之目的。查被告於85、
    86、87、88、94年間曾多次因竊盜、贓物案件遭判刑、執行
    ，而其最近一次之竊盜案件刑期甫於95年4 月18日縮刑期滿
    執行完畢，旋於同年5 月18日起即再犯本案多次竊盜罪犯行
    ，已如前述，其顯有犯罪之習慣甚明，若僅藉由刑之執行已
    不足以徹底根絕其惡性，爰依竊盜犯贓物犯保安處分條例第
    3 條第1 項、第4 條、第5 條第1 項前段之規定，併予諭知
    應於刑之執行前令入勞動場所強制工作3 年，以資警惕。
據上論斷，應依刑事訴訟法第273 條之1 第1 項、第299 條第1
項前段，修正後刑法第2 條第1 項前段、第28條、第47條第1 項
、第51條第5 款，刑法第321 條第1 項第2 款、第3 款，修正前
刑法第41條第1 項前段、第2 項，刑法施行法第1 條之1 第1 項
、第2 項前段，中華民國九十六年罪犯減刑條例第2 條第1 項第
3款 、第7 條、第9 條、第10條，竊盜犯贓物犯保安處分條例第
3條 第1 項、第4 條、第5 條第1 項前段，判決如主文。
本案經檢察官唐道發到庭執行職務。
中　　華　　民　　國　　96　　年　　12　　月　　28　　日
                刑事第九庭法  官  何燕蓉
以上正本證明與原本無異。
如不服本判決，應於判決送達後10日內向本院提出上訴狀（應附
繕本），其未敘述上訴理由者，應於上訴期間屆滿後20日內補提
理由書狀於本院，上訴於臺灣高等法院。
 　　　　　　　　　　　　 書記官　許弘樺
中　　華　　民　　國　　96　　年　　12　　月　　28　　日
附錄本案論罪科刑法條：
中華民國刑法第321 條（加重竊盜罪）
犯竊盜罪而有左列情形之一者，處6 月以上、5 年以下有期徒刑
：
一於夜間侵入住宅或有人居住之建築物、船艦或隱匿其內而犯
  之者。
二毀越門扇、牆垣或其他安全設備而犯之者。
三攜帶兇器而犯之者。
四結夥三人以上而犯之者。
五乘火災、水災或其他災害之際而犯之者。
六在車站或埠頭而犯之者。
前項之未遂犯罰之。
附表：
┌───┬─────┬──────┬────┬────┬───────────┬────────┐
│編號  │犯罪時間  │犯罪地點    │行為人  │被害人  │犯罪方式及竊取物品    │罪名及刑期      │
├───┼─────┼──────┼────┼────┼───────────┼────────┤
│1     │95年5 月18│桃園縣蘆竹鄉│丙○○  │辛○○  │戊○○把風，戊○○以鐵│共同攜帶兇器，毀│
│      │日下午1 時│中興五街50號│戊○○  │        │鎚破壞大門後，入內竊取│壞門扇竊盜，宣告│
│      │50分時許  │號          │        │        │筆記型電腦1 台、數位相│刑有期徒刑1 年，│
│      │          │            │        │        │機1 台（侵入住宅部分未│減為有期徒刑6 月│
│      │          │            │        │        │據告訴）              │，如易科罰金，以│
│      │          │            │        │        │                      │銀元300 元即新臺│
│      │          │            │        │        │                      │幣900 元折算1 日│
├───┼─────┼──────┼────┼────┼───────────┼────────┤
│2     │95年7 月10│桃園縣中壢市│丙○○  │丁○○  │丙○○破壞屬安全設備之│毀壞安全設備竊盜│
│      │日上午日出│永隆三村110 │        │        │鐵窗後，入內竊取女用手│，宣告刑有期徒刑│
│      │後至上午7 │號          │        │        │錶2 只、數位相機1 台、│1 年，減為有期徒│
│      │時20分間某│            │        │        │金項鍊1 條、女用皮包1 │刑6 月，如易科罰│
│      │時        │            │        │        │只（內有有身份證、現金│金，以銀元300 元│
│      │          │            │        │        │10,000元、中國信託信用│即新臺幣900 元折│
│      │          │            │        │        │卡1 張、中國商銀、郵局│算1 日          │
│      │          │            │        │        │、土地銀行提款卡各1 張│                │
│      │          │            │        │        │）（侵入住宅部分未經起│                │
│      │          │            │        │        │訴）                  │                │
├───┼─────┼──────┼────┼────┼───────────┼────────┤
│3     │95年8 月28│桃園縣中壢市│丙○○  │己○○  │丙○○破壞屬安全設備之│毀壞安全設備竊盜│
│      │日上午8 時│平東路239 巷│        │        │鐵窗後，入內竊取DVD1台│，宣告刑有期徒刑│
│      │至上午11時│106 弄13號  │        │        │、電視遙控器1 個、現金│1 年，減為有期徒│
│      │之間某時  │            │        │        │1,000 元（侵入住宅部分│刑6 月，如易科罰│
│      │          │            │        │        │未經起訴）            │金，以銀元300 元│
│      │          │            │        │        │                      │即新臺幣900 元折│
│      │          │            │        │        │                      │算1 日          │
├───┼─────┼──────┼────┼────┼───────────┼────────┤
│4     │95年9 月8 │桃園縣中壢市│丙○○  │甲○○  │丙○○破壞大門後，入內│毀壞門扇竊盜，宣│
│      │日上午7 時│龍川二街    │        │        │竊取郵局金融卡4 張、新│告刑有期徒刑1 年│
│      │30分至上午│107 號4 樓  │        │        │竹企銀金融卡1 張、大眾│，減為有期徒刑6 │
│      │10時30分之│            │        │        │銀行金融卡1 張、現金1 │月，如易科罰金，│
│      │間某時    │            │        │        │萬餘元、金飾5 兩、印章│以銀元300 元即新│
│      │          │            │        │        │4 個）（侵入住宅部分未│臺幣900 元折算1 │
│      │          │            │        │        │經起訴）              │日              │
├───┼─────┼──────┼────┼────┼───────────┼────────┤
│5     │95年9 月8 │桃園縣中壢市│丙○○  │林世文  │丙○○破壞大門後，入內│毀壞門扇竊盜，宣│
│      │日上午7 時│正光三街70巷│        │        │竊取魚鬆1 罐、洋酒1 瓶│告刑有期徒刑1 年│
│      │至下午5 時│22之4 號2 樓│        │        │、現金數萬元、金飾、金│，減為有期徒刑6 │
│      │之間某時  │            │        │        │融卡、護照、台胞證（侵│月，如易科罰金，│
│      │          │            │        │        │入住宅部分未經起訴）  │以銀元300 元即新│
│      │          │            │        │        │                      │臺幣900 元折算1 │
│      │          │            │        │        │                      │日              │
├───┼─────┼──────┼────┼────┼───────────┼────────┤
│6     │95年9 月12│桃園縣中壢市│丙○○  │庚○○  │丙○○破壞門扇後，入內│毀壞門扇竊盜，宣│
│      │日上午8 時│中正路4 段  │        │        │竊取手錶5只、現金4,000│告刑有期徒刑1 年│
│      │至上午11時│255 巷10號  │        │        │元、飾品（侵入住宅部分│，減為有期徒刑6 │
│      │之間某時  │            │        │        │未經起訴）            │月，如易科罰金，│
│      │          │            │        │        │                      │以銀元300 元即新│
│      │          │            │        │        │                      │臺幣900 元折算1 │
│      │          │            │        │        │                      │日              │
└───┴─────┴──────┴────┴────┴───────────┴────────┘
